LUIS FERNANDO DA SILVA

DESENVOLVEDOR WEB

CONTATO

(15) 98144-9343

fer.almeidabr@hotmail.com

github.com/lusferr

lusferr-portfolio.netlify.app/

in linkedin.com/in/luis-fernando-1a24a2189/

Sorocaba (SP)

CONHECIMENTOS

React

JavaScript

TypeScript

HTML/CSS

Nodejs

PHP

Tailwind

Bootstrap

Java

Bancos relacionais e não relacionais

EDUCAÇÃO

Facens

Análise e Desenvolvimento de Sistemas

2022 - cursando

Generation Brasil Computação em Nuvem

Bootcamp parceria com AWS Re/Start Dez 2023 - Mar 2024

Desenvolvedor Web Java Jr

Bootcamp

Out 2021 - Dez 2021

Ufscar

Administração

2017 - 2024

LINGUAGENS

Inglês - Básico/Intermediário

PERFIL

Desenvolvedor com experiência em React, JavaScript, Typescript, consumo de APIs REST, além de experiência no uso de bibliotecas como Tailwind e Bootstrap. No backend, conhecimentos na construção de APIs REST utilizando nodejs, MySQL e Mongodb. Gosto de destacar em mim a organização, proatividade e clareza na comunicação. Acredito na importância de trabalhar em equipe e colaborar eficazmente para alcançar objetivos comuns. Além disso, me considero resiliente e apaixonado por enfrentar desafios

EXPERIÊNCIA

Stairs Digital Sistemas Avançados

Desenvolvedor web

05/2023 - 08/2023

- Desenvolvimento de aplicações utilizando React
- Manutenção e criação de novas funcionalidades em projetos PHP
- Design de interfaces utilizando Figma
- Estruturação de projetos no Azure DevOps
- Consumo de APIs REST
- Escrever códigos limpos e funcionais no front-end.
- Controle de versionamento com Git.

Estagiário

07/2022 - 05/2023

- Manutenção em aplicações utilizando React
- Escrever códigos limpos e funcionais no front-end.
- Consumo de APIs REST
- Controle de versionamento com Git.